臺灣臺北地方法院交通事件裁定　　　　 94年度交聲字第907號
原處分機關　交通部公路總局臺北區監理所
異　議　人　甲○○
即受處分人
上列異議人因違反道路交通管理處罰條例案件，對於交通部公路
總局臺北區監理所民國九十四年八月二十二日所為之處分（原處
分案號：北監自裁字裁市裁四○－ＺＡＡ○二一一七五號），聲
明異議，本院裁定如下：
    主      文
異議駁回。
    理      由
一、按汽車行駛於高速公路或設站管制之道路，而不遵管制之規
    定者，處汽車駕駛人新臺幣（以下同）三千元以上六千元以
    下罰鍰；汽車駕駛人有第三十三條情形者，除依原條款處罰
    鍰外，並予記違規點數一點。道路交通管理處罰條例第三十
    三條第一項、第六十三條第一項第一款分別定有明文。
二、本件異議人甲○○於九十四年六月十日十二時五十五分駕駛
    車號三○三一－ＤＭ號自用小客車，行經國道一號北上三十
    公里處經國道公路警察局第一警察隊（下稱國道第一警察隊
    ）執勤員警以雷射測速照相器測得該車有「速限一百公里，
    經雷達測定行速為一百十五公里，超速十五公里」之違規，
    遂以拍照存證之方式逕行對受處分人所有之上開車號汽車以
    有違反前揭道路交通管理處罰條例第三十三條第一項規定之
    行為舉發，嗣異議人委託高炳佑向原處分機關陳述意見，經
    原處分機關函請原舉發機關國道第一警察隊調查之結果，認
    為執勤員警所使用之雷射測速器是針對單一車輛測速，舉發
    並無不當，受處分人甲○○所有上開車號汽車確有超過規定
    速限之違規，原處分機關乃依道路交通管理處罰條例第三十
    三條第一項及第六十三條第一項第三款之規定於九十四年八
    月二十二日裁處上開車號汽車之所有人即受處分人甲○○罰
    鍰三千元併記違規點數一點。
三、異議意旨略以：依照片所示，警方測速時擺放測速器位置太
    低，能否測到異議人之車速誠有可疑，且似乎是先測到前方
    車輛，才照到受處分人之車輛，而誤認係異議人超速云云。
四、經查，本件受處分人甲○○於前揭時日駕駛車號三○三一－
    ＤＭ號自用小客車，行經國道一號北上三十公里處，經國道
    公路警察局第一警察隊（下稱國道第一警察隊）執勤員警以
    雷射測速照相器測得該車之行車時速為一百十五公里，超速
    十五公里之事實，有卷附採證照片可稽。本件執勤員警所使
    用之雷射測速照相器乃係針對單一車輛測速，且該雷射槍測
    速器業經檢定合格，有內政部警政署國道公路警第一警察隊
    九十四年十月二十四日公警一交字第０九四０一０七九二號
    函及所附之雷射槍使用說明手冊、檢定合格證明書、本院認
    證書及駐美國台北經濟文化代表處證明書各一份在卷足憑，
    復觀之上開採證照片，照片上僅有受處分人之車輛車身及車
    牌號碼被完整被拍攝入內，其前後車輛均僅被拍攝到部分車
    身，顯見員警係針對受處分人所駕之上開車號汽車瞄準測速
    採證，並無混淆不清之情形，其準確度應無疑異，且照片上
    既已明確顯示出異議人車輛之影像、行經地點及時速等相關
    資料，自無異議人所指測速器不能測得其車速之問題。此外
    ，復查無其他積極證據足以推翻採證照片之準確性，是受處
    分人執前詞辯稱其並無超速云云，尚非可採，本件異議人有
    超速行駛之違規事實，事證明確，洵堪認定。
五、綜上所述，本件受處分有於前揭時地駕車超速十五公里行駛
    之違規事實，是原處分機關依道路交通管理處罰條例第三十
    三條第一項、第六十三條第一項第一款及違反道路交通管理
    事件統一裁罰基準表之規定，應處異議人罰鍰三千元，並予
    記違規點數一點，核無違誤，本件異議人之異議為無理由，
    自應將其異議駁回。
據上論斷，應依道路交通案件處理辦法第十九條，裁定如主文。
中　　華　　民　　國　　94　　年　　10　　月　　31　　日
                  交通法庭  法　官　李宜娟
以上正本證明與原本無異。
如不服本裁定，應於送達後5日內向本院提出抗告狀。
 　　                       書記官　游秀珠
中　　華　　民　　國　　94　　年　　11　　月　　7 　　日
